# 请教：企业发行债券应审计，该审计一定要有上市资格的事务所审计吗？

提问人：zhuyids 时间：2010-03-17 16:19:02
请教：企业发行债券应审计，该审计一定要有上市资格的事务所审计吗？

回答人：chenyiwei
回复 楼主 zhuyids 的帖子如果是证监会管理的公司债券，则应当由具有证券从业资格的事务所审计； 如果是发改委监管范围内的企业债券，或者在银行间债券市场发行的债务融资工具，则并无此项规定。

提问人：zhuyids 时间：2010-3-17 16:19:02
请教：企业发行债券应审计，该审计一定要有上市资格的事务所审计吗？

回答人：chenyiwei
可见附件。